臺灣桃園地方法院刑事判決　　　　　　　　　　　　九十二年度易字第一三八號
　　公　訴　人　臺灣桃園地方法院檢察署檢察官
　　被　　　告　甲○○
右列被告因竊盜案件，經檢察官提起公訴（九十二年度偵字第一五六七九號），本院
判決如左：
    主  文
甲○○竊盜，累犯，處有期徒刑陸月，如易科罰金，以參佰元折算壹日。
    事  實
一、甲○○前因竊盜案件，經本院九十一年度易字第二二七六號判處有期徒刑六月確
    定，甫於民國九十二年七月十一日易科罰金執行完畢。詎其猶不知悔改，復意圖
    為自己不法之所有，於九十二年八月三十一日凌晨三時三十分許，在桃園縣大溪
    鎮○○路○段三百八十七號對面無人看守之工地內，徒手竊取丙○○所有之建築
    鋼筋二百支（三百公斤），得手後將前開鋼筋放置於其所騎乘之三輪車內，惟上
    述經過為丙○○之鄰居丁○○目睹，丁○○隨即告知丙○○後，並報警當場查獲
    。
二、案經桃園縣警察局大溪分局報請臺灣桃園地方法院檢察署檢察官偵查起訴。
    理  由
一、訊據被告甲○○固坦承於右揭時地徒手搬運該批鋼筋，並放置於其所騎乘之三輪
    車內等情，惟矢口否認有何竊盜犯行，辯稱：該批鋼筋係案發前，一位貨車司機
    「阿威」委託伊在桃園縣大溪鎮○○路旁搬運，並囑咐伊於現場等候，嗣後會有
    工地主任給伊新臺幣五百元之搬運費，並會告訴伊要將該批鋼筋搬至何處，故伊
    係受託搬運鋼筋，並非要竊盜該批鋼筋云云。
二、經查：
    （一）被告於前揭時地徒手將上述建築鋼筋二百支（三百公斤）放置於其騎乘之
          三輪車內，其經過為丁○○目睹，經丁○○告知丙○○後，並報警當場查
          獲之事實，除據被告坦承在卷外（見本院卷第一二、二九頁），並經證人
          丙○○、丁○○、戊○○（即查獲員警）到庭證述上情屬實（見本院卷第
          四六、四七、五八、五九、二九、三○頁），且有現場照片四張及贓物認
          據認領保管單一紙在卷可稽（見本院卷第三五、三六頁、偵卷第一三頁）
          ，是被告所搬運之鋼筋已置於其實力支配下之事實，堪可認定。
    （二）次應審究者，端係被告是否具備竊盜罪主觀之犯意，被告雖以前情置辯，
          惟被告於眾人沈睡之凌晨時刻，因受不詳姓名年籍且其不相識之「阿威」
          之託，即將價值不菲之鋼筋搬運上車，且對方言及嗣後會有工地主任給付
          其五百元之運費，衡情難謂與常情無違，蓋搬運工地之鋼筋，一般皆會在
          白日之正常工作時間為之，凌晨時刻雖有此可能，但終非常態，且被告連
          對方之姓名均不知悉，即貿然接受委託搬運，亦不知悉如何連絡「阿威」
          ，則搬運完成後，如工地主任未到，又向何人收取運費五百元，是其前辯
          稱與常情不符，已有可疑。又被告辯稱曾見過「阿威」騎乘車牌號碼ＲＷ
          Ｑ－○九七號機車，故聲請本院傳訊該車之車主云云，惟經本院調閱該車
          之車籍資料（詳本院卷第三七頁），查知該車之車主為乙○○，並據以傳
          喚，然前述車籍資料所載之車主乙○○之地址，卻查無此人，此有本院送
          達公文封附訴訟文書不能送達事由報告書各一份在卷可稽（見本院卷第五
          二頁），是難據此為有利被告之認定。況被告辯稱「阿威」係委託伊將放
          置於桃園縣大溪鎮○○路路旁空地之鋼筋搬運上車云云，換言之，被告所
          搬運之鋼筋並非置放於前開工地內，惟證人丁○○證述案發時，被告係將
          三輪車放置於路邊，進入工地內搬鋼筋，且當時被告之三輪車旁並無堆放
          鋼筋等語屬實（本院卷第五八、六○頁），是被告係進入前開工地內搬運
          鋼筋一節，應可確定，故被告前開辯稱，亦屬無據。此外，證人丙○○復
          結證稱伊之施工地點就在工地內，不需要將鋼筋搬離工地，故伊之工地主
          任不可能要被告將鋼筋搬離工地，且伊之工地內亦無名叫「阿威」之人等
          語（詳本院卷第四七頁），是被告前開辯稱，無非畏罪卸責之詞，不足採
          信。從而被告所為搬運鋼筋之行為，乃係基於竊盜之主觀犯意而為之，洵
          堪認定。
    （三）綜上，被告趁眾人皆沈睡之凌晨時刻，至前開工地內竊取建築用鋼筋二百
          支（三百公斤），得手後將前開鋼筋放置於其騎乘之三輪車內，惟嗣經警
          當場查獲之事實，已甚明顯。被告前開所辯，均不足採。本件事證明確，
          應依法論科。
三、核被告所為，係犯刑法第三百二十條第一項之普通竊盜罪。被告前因竊盜案件，
    經本院九十一年度易字第二二七六號判處有期徒刑六月確定，甫於九十二年七月
    十一日易科罰金執行完畢，此有臺灣高等法院被告全國前案紀錄表在卷可查，其
    前受有期徒刑執行完畢，於五年內再犯本件最重本刑為有期徒刑以上之罪，為累
    犯，應依刑法第四十七條之規定，加重其刑。爰審酌被告甫因竊盜罪執行完畢，
    復觸犯本案竊盜罪，且犯後未坦承犯行，難認其有悔改之意，本應重懲，惟念本
    件犯罪之情節尚屬輕微，且被告所竊之鋼筋又已發還予被害人，此有卷附贓物領
    據認領保管單一紙為證（見偵卷第一三頁），故尚無實害產生，又被害人丙○○
    之配偶黃文樹復到庭陳明願原諒被告等語，有本院九十三年四月二十日審判筆錄
    附卷可稽（見本院卷六三頁），及被告之智識程度等一切情狀，量處如主文所示
    之刑，併諭知易科罰金之折算標準，以資警戒。至於被告所騎乘之三輪車，雖係
    供本件犯罪所用之物，然該三輪車業據被告陳明係向朋友借得等語屬實（見偵卷
    第二五頁），自非被告所有，與刑法第三十八條沒收要件不符，自不得宣告沒收
    ，併此敘明。
據上論斷，應依刑事訴訟法第二百九十九條第一項前段，刑法第三百二十條第一項、
第四十七條、第四十一條第一項前段，罰金罰鍰提高標準條例第一條前段、第二條，
判決如主文。
本案經檢察官林秀敏到庭執行職務。
中      華      民      國      九十三      年      五    月     四     日
                                臺灣桃園地方法院刑事第八庭
                                    審判長法  官    林恆吉
                                          法  官    陳彥宏
                                          法  官    吳為平
右正本證明與原本無異。
如不服本判決，應於送達後十日內，向本院提出上訴狀。
                                          書記官    賴朱梅
中      華      民      國      九十三      年      五    月     六    日
附錄論罪科刑法條：
中華民國刑法第三百二十條第一項
意圖為自己或第三人不法之所有，而竊取他人之動產者，為竊盜罪，處五年以下有期
徒刑、拘役或五百元以下罰金。
